【裁判字號】    95,上易,156
【裁判日期】    951114
【裁判案由】    竊盜
【裁判全文】
臺灣高等法院花蓮分院刑事判決         95年度上易字第156號
上  訴  人  臺灣臺東地方法院檢察署檢察官
被      告  乙○○
                    現於臺灣臺東監獄岩灣分監執行中
上列上訴人因被告竊盜案件，不服臺灣臺東地方法院95年度易字
第209號中華民國95年9月29日第一審判決（起訴案號：臺灣臺東
地方法院檢察署95年度偵字第2030號），提起上訴，本院判決如
下：
    主  文
原判決撤銷。
乙○○連續攜帶兇器毀越安全設備竊盜，累犯，處有期徒刑壹年
。
    事  實
一、乙○○前於民國（下同）93年間因違反毒品危害防制條例案
    件，經臺灣花蓮地方法院判處有期徒刑 6月確定，於94年10
    月16日縮刑期滿執行完畢。詎仍不知悔改，復基於意圖為自
    己不法所有之概括犯意，先於95年4月6日上午10時許，持客
    觀上可供兇器使用，長約30公分之金屬製一字型螺絲起子，
    毀壞丁○○位於台東縣台東市○○○路339巷56弄5號 1樓住
    宅大門旁之紗窗及氣窗玻璃等安全設備後，伸手踰越該等安
    全設備自住宅內部開啟大門門鎖後，侵入該住宅內（侵入住
    宅部分未據告訴）竊取液晶電視1臺、黃金墜子1只得手。嗣
    又於95年 5月19日上午11時50分許，以持一字型螺絲起子破
    壞丙○○位於台北縣三重市○○街49巷3號4樓住宅大門之門
    鎖後，侵入該住宅內（侵入住宅部分未據告訴）竊取新台幣
    4000元得手。
二、案經臺東縣警察局臺東分局報告臺灣臺東地方法院檢察署檢
    察官偵查起訴及移送併案審理。
    理  由
一、上揭事實，業據被告於偵審中坦承不諱，核與被害人丁○○
    、丙○○於警詢中之指述情節相符，復有現場刑案現場測繪
    圖、臺東縣警察局臺東分局竊盜現場採證查核表、勘察採證
    同意書、刑案現場初步紀錄表、現場跡證蒐集紀錄清單、內
    政部警政署刑事警察局95年6月23日刑紋字第0950091722 號
    鑑驗書、刑事案件證物採驗紀錄表及現場採證照片等件附卷
    可稽。足見被告自白與事實相符，本件事證明確，應依法論
    科。
二、按本案被告行為後，刑法及其施行法業於95年7月1日修正施
    行，關於新舊法律變更之比較適用，原則上應就罪刑有關之
    共犯、未遂犯、想像競合犯、牽連犯、連續犯、結合犯，以
    及累犯加重、自首減輕暨其他法定加減原因（如身分加減）
    等一切情形，綜其全部罪刑之結果而為比較（最高法院95年
    第 8次刑事庭會議關於中華民國刑法94年修正施行後之法律
    比較適用決議第一點第(四)小點參照）。查刑法第56條連續犯
    之規定業於94年2月2日修正公布刪除，是於新法修正施行後
    ，被告前後之竊盜行為，即須分論併罰；此刪除雖非犯罪構
    成要件之變更，但顯已影響行為人刑罰之法律效果，自屬法
    律有變更，依新法第2條第1項規定，比較新、舊法結果，仍
    應適用較有利於被告之行為時法律即舊法論以連續犯。又修
    正後刑法第47條雖增定第2項，並將第1項修正為受徒刑之執
    行完畢，或一部之執行而赦免後， 5年以內「故意」再犯有
    期徒刑以上之罪者，為累犯；然因被告本案犯行屬故意犯罪
    ，無論依修正前後之規定，均構成累犯，是新法並未較有利
    於被告，依刑法第2條第1項前段，應整體適用行為時之修正
    前刑法第47條規定，合先敘明。
三、按刑法第321條第 1項第3款之攜帶兇器竊盜罪，係以行為人
    攜帶兇器竊盜為其加重條件，此所謂兇器，其種類並無限制
    ，凡客觀上足對人之生命、身體、安全構成威脅，具有危險
    性之兇器均屬之，且祇須行竊時攜帶此種具有危險性之兇器
    為已足，並不以攜帶之初有行兇之意圖為必要，最高法院79
    年台上字第5253號著有判例。查本件被告坦承係持長約30公
    分之金屬製一字型螺絲起子行竊，則由該螺絲起子之長度、
    材質、前端非屬鈍器等節，顯足以對人之生命、身體、安全
    構成威脅，況本件案發地點大門旁之氣窗玻璃碎裂程度非輕
    ，有刑案現場照片附卷可稽（見警卷第27頁下方照片），若
    非使用堅硬材質之工具，以徒手顯難造成該等損壞，足認被
    告確攜帶兇器竊盜；又按窗戶依社會通常觀念足認具有防盜
    之作用，應屬刑法第321條第 1項第2款所稱之其他安全設備
    ，被告毀壞大門旁氣窗玻璃及紗窗後，伸手踰越該安全設備
    自住宅內開啟大門門鎖，自屬毀越安全設備竊盜無訛。核被
    告所為，係犯修正前刑法第321條第1項第2款、第3款之加重
    竊盜罪。至起訴書原雖認被告尚涉犯刑法第306條第1項侵入
    住宅罪及第 354條毀損罪，惟本件侵入住宅部分未據被害人
    提出告訴（見警卷第1、2頁警詢筆錄、原審卷第27頁準備程
    序筆錄、本院卷丙○○警詢筆錄），而被告毀損被害人住宅
    氣窗玻璃、紗窗及大門門鎖之行為，已結合於所犯加重竊盜
    之罪質中，無更行構成刑法第 354條之毀損罪之餘地（最高
    法院91年度臺上字第4354號判決參照），並經檢察官於原審
    95年 9月28日準備程序中當庭減縮此部分起訴法條（見同上
    準備程序筆錄），附此敘明。被告先後 2次加重竊盜犯行，
    時間緊接，罪名與犯罪構成要件相同，顯係基於概括犯意為
    之，應依修正前刑法第56條連續犯之規定論以情節較重之攜
    帶兇器破壞安全設備竊盜一罪處斷，並依法加重其刑（被告
    竊盜被害人丙○○部分雖未經起訴，惟既與起訴部分為裁判
    上一罪關係，自為起訴效力所及，本院應併予審究）。另被
    告前於93年間因違反毒品危害防制條例案件，經臺灣花蓮地
    方法院判處有期徒刑 6月確定，於94年10月16日縮刑期滿執
    行完畢，有臺灣高等法院被告前案紀錄表可佐，其於 5年內
    再犯本件有期徒刑之罪，為累犯，應依修正前刑法第47條規
    定加重其刑。
四、原審對被告論罪科刑雖非無見，惟未及審究被告竊盜被害人
    丙○○部分，尚有未洽；檢察官據此提起上訴為有理由，仍
    應將原判決撤銷改判。爰審酌被告前已有踰越安全設備竊盜
    之前科，竟又涉犯本件攜帶兇器竊案，並侵入他人住宅，對
    被害人所生危害非輕；惟念其係受制於毒害因缺錢始起意竊
    盜，且犯後均坦承犯行，及在獄中積極學習一技之長，犯後
    態度尚稱良好；檢察官求處有期徒刑1年4月，略嫌過重等一
    切情狀，量處如主文第 2項所示之刑。至被告持以行竊之金
    屬製一字型螺絲起子，雖為供本件犯罪所用之物，惟既未扣
    案，亦無證據足認係被告所有，爰不予宣告沒收，併予敘明
    。
據上論斷，應依刑事訴訟法第369條第1項前段、第364條、第299
條第1項前段，刑法第2條第 1項前段、第321條第1項第2款、第3
款，修正前刑法第56條、第47條，判決如主文。
本案經檢察官甲○○到庭執行職務。
中    華    民    國    95    年    11    月    14    日
                        審判長法  官  何方興
                              法  官  林鳳珠
                              法  官  林德盛
以上正本證明與原本無異。
本件不得上訴。
                              書記官  劉妙娘
中    華    民    國    95    年    11    月    14    日
附錄本案論罪科刑法條全文：
刑法第321條：
犯竊盜罪而有左列情形之一者，處6 月以上、5 年以下有期徒刑
：
一  於夜間侵入住宅或有人居住之建築物、船艦或隱匿其內而犯
    之者。
二  毀越門扇、牆垣或其他安全設備而犯之者。
三  攜帶兇器而犯之者。
四  結夥三人以上而犯之者。
五  乘火災、水災或其他災害之際而犯之者。
六  在車站或埠頭而犯之者。
前項之未遂犯罰之。


司法院資訊處製作；財團法人民間司法改革基金會備份。
